【裁判字號】    95,建上,52
【裁判日期】    970102
【裁判案由】    給付承攬報酬
【裁判全文】
臺灣高等法院臺中分院民事判決          95年度建上字第52號
上  訴  人  戊○○
訴訟代理人  何志揚律師
複  代理人  庚○○
複  代理人  己○○
被  上訴人  乙○○
訴訟代理人  王素珍律師
上列當事人間給付承攬報酬事件，上訴人對於中華民國95年9月
13日臺灣彰化地方法院第一審判決（94年度建更字第1號）提起
上訴，本院於96年12月18日言詞辯論終結，茲判決如下：
    主  文
上訴駁回。
第二審及發回前第三審訴訟費用由上訴人負擔。
    事實及理由
壹、上訴人主張：伊於民國（下同）84年10月間與被上訴人約定
    ，於被上訴人製圖申請建造執照後，由伊代工、代料承攬建
    造被上訴人所有位於彰化縣和美鎮○○里○○路10號、12號
    、22號、26號四樓半鋼筋水泥造之房屋，雙方約定每坪新台
    幣（下同）27,500元按總建坪計酬，而按施工進度陸續付款
    。嗣系爭房屋已於86年10月間建造完工，伊實作之面積（即
    原先應施作面積扣除未施作之面積）為871.34平方公尺（折
    合260.34坪），伊並已施作原約定每坪以27,500元計算屬建
    築執照圖說外由被上訴人另追加之「後面紅磚」、「神明廳
    整修」等二項，依此，伊得請求之承攬報酬，為上證一估價
    單所載8,176,083元，扣除上證二估價單所載793,683元，為
    7,382,400元，與臺灣省建築師公會彰化縣辦事處（下稱彰
    化建築師公會）鑑定報告所載金額7,464,274元非常接近；
    退步言之，以上證一估價單所載8,176,083元、扣除依彰化
    建築師公會所為補充鑑定報告中未施作部分合計造價930,23
    0元，被上訴人亦應給付伊7,245,853元；再退步言之，依上
    開補充鑑定報告，「22、26號總面積223.89坪，10、12號總
    增建面積30.44坪，10、12、22、26號增建工程」等部分之
    造價，合計7,294,075元，扣除未施作部分930,230元，被上
    訴人仍應給付伊6,363,845元。然被上訴人僅支付5,012,800
    元，尚欠2,369,600元（7,382,400－5,012,800）；退步言
    之，亦尚欠2,233,053元（7,245,853－5,012,800）；再退
    步言之，仍尚欠1,351,045元（6,363,845－5,012,800），
    屢經伊催討，被上訴人均置之不理。(三)又上開未施作部分
    中之「22、26號地板鋪面工程」，兩造原約定以「磨石子」
    材質施作，其扣款自亦應以該材質之單價（每坪2700元）計
    算，為586,710元。再者，被上訴人固提出複寫簿，主張伊
    已收受700萬元之承攬報酬，惟，其中僅編號105、109係伊
    親自簽名，且伊僅收取編號101、107、108所載之金額，及
    編號109所載50萬元中之20萬元等情，爰依民法第490條、第
    505條承攬之法律關係，求為命被上訴人給付伊2,369,600元
    及自起訴狀繕本送達被上訴人翌日起至清償日止，按週年利
    率百分之五加計遲延利息之判決（上訴人原併依添附不當得
    利之法律關係請求，經原審駁回後，未據聲明不服，已告確
    定。又上訴人起訴原求為命被上訴人給付2,682,400元本息
    之判決，嗣於本院89年度上字第244號審理中減縮聲明金額
    如上）。
貳、被被上訴人則以：(一)因本件工程未全部完成，且伊有介紹
    生意給上訴人，故上訴人承諾計酬單價由每坪27,500元降為
    26,000元；(二)縱認計酬單價為每坪27,500元，上訴人估價
    單所示之施作坪數不實，而上開補充鑑定報告中之「10號、
    12號總增建面積」應僅有14.82坪，故該部分之造價應為407
    ,550元，從而，上開「22號、26號總面積223.89坪，10號、
    12號總增建面積14.82坪，10、12、22、26號增建工程」等
    之造價，合計為6,864,525元，而已，而上訴人未施作部分
    應予扣除，其中關於「22、26號地板鋪面工程」，兩造原約
    定以「花崗石」材質實施，其扣款自應以該材質之單價（每
    坪4500元）計算，為977,850元，六項未施作部分合計應扣
    除1,321,370元，扣除後系爭方屋之承攬報酬至多為5,543,1
    55元而已，而伊已陸續給付上訴人承爦報酬700萬元，此有
    上訴人親自簽名之複寫簿為據，是伊並未積欠上訴人承攬報
    酬。伊非專業人員，事後始知所付已超過上訴人得請求之金
    額。（三）關於伊已付工程款金額之計算，上訴人已於其所
    提93年8月12日書狀「證物五」收款明細表中承認確有收到
    複寫簿中編號103、104以支票支付部分；而編號106之20萬
    元確係由訴外人丙○○簽收，亦屬本件工程款之一部分，且
    就此並未重複扣除；編號109之50萬元，確係伊給付予上訴
    人之本件工程款，伊未替伊女給付其與上訴人間之工程款；
    況於調解時，上訴人僅對編號102、103、104等三筆爭執沒
    有收到，其他則承認有收到，此有調解委員王清波於本院89
    年上字第244號審理時之證詞可稽，而上訴人有爭執之上開
    三筆款項，經送刑事警察局鑑定，結果與上訴人簽名筆跡相
    符；再依華聲公司鑑定，亦認編號102、103為上訴人所簽，
    上訴人否認上開三筆款項之收取，殊不可信等語，資為抗辯
    。
、原審審理後，斟酌兩造之主張及攻擊防禦方法之結果，認上
    訴人依承攬契約之法律關係，請求被上訴人給付2,369,600
    元及其法定遲延利息，其承攬報酬請求權因被上訴人業已清
    償而消滅，另其依添附不當得利之法律關係，請求被上訴人
    給付，因兩造間已有承攬契約存在，故無構成不當得利之餘
    地，上訴人上開所據，皆無理由，不應准許。而為上訴人敗
    訴之判決。上訴人不服，提起上訴，並減縮其聲明，求為判
    決：(一)原判決廢棄。(二)被上訴人應給付伊1,351,045元
    及自起訴狀繕本送達被上訴人之翌日起至清償日止，按年息
    百分之五計算之利息。(三)伊願供擔保請准宣告假執行。被
    上訴人則答辯聲明，求為判決：(一)上訴駁回。(二)第二審
    訴訟費用由上訴人負擔。
肆、兩造不爭執之事項：
一、兩造於84年10月間約定，由被上訴人製圖申請建造執照，而
    由上訴人代工、代料承攬建造被上訴人所有之系爭房屋，依
    施工進度逐漸付款，按總建坪計酬。嗣系爭房屋於86年10月
    間建造完工。
二、上訴人於88年9月30日、10月5日，向彰化縣和美鎮調解委員
    會聲請調解請求被上訴人給付承攬報酬，然因兩造意見不一
    致而調解不成立。又上訴人聲請調解之聲請狀，最初係於於
    88年9月20日合法送達於被上訴人。
三、上訴人於89年1月27日提起本件訴訟。
伍、兩造之爭點：
    本件經兩造協議，簡化爭點如下：
一、兩造合意之系爭房屋單價為多少？
二、上訴人依上開經兩造合意之單價所承攬之總報酬實為多少？
三、被上訴人已陸續給付上訴人之金額（承攬報酬）為多少？是
    否尚有應給付之承攬報酬，共多少？
四、上訴人之承攬報酬請求權是否已罹於時效而消減？
陸、得心證之理由：
一、關於系爭房屋之承造單價：
    上訴人主張：兩造合意由伊承造系爭房屋每坪之單價為27,5
    00元乙節，已據證人即為其施作之水泥工張金頂，謝中畏供
    證明確（見原審89年度訴字第145號卷第33頁，本院89年度
    上第244號卷(1)第26頁反面，第50-51頁），並核一致，堪以
    採信。被上訴人對於兩造原約定之單價為每坪27,500元乙節
    ，亦不爭執，雖抗稱：因伊為上訴人介紹其他工作，因此上
    訴人同意降價為每坪26,000元云云，則為上訴人所否認，被
    上訴人亦不諱言其就降價之事實無從舉證（見本院卷第53頁
    反面），是被上訴人所辯上訴人已同意降價為每坪26,000元
    乙節，無從採信，自以上訴人所稱每坪單價為27,500元之主
    張為可採。
二、關於上訴人承攬之總報酬為多少：
    上訴人主張：伊向被上訴人承攬之總價為8,176,083元，即
    新厝與追加後面樓梯厝部分均以每坪27,500元計算，再加計
    建築執照圖說所無之「後面紅磚」、「神明廳整修」等工項
    合計為8,176,083元，有最初之估價單乙紙（即附件二，見
    本院卷第154頁），而完工後伊有未施作應扣除部分為793,6
    83元，亦有估價單乙紙可證（即附件三，見本院卷第155頁
    ）云云，但為被上訴人所否認，辯稱：伊未與上訴人為上開
    合意，上開二紙估價單均係上訴人事後所製作，未經伊簽名
    承認，伊否認其為真正等語，經查：上訴人提出之二紙估價
    單均為其自行製作，未經被上訴人簽認之事實，為上訴人所
    不爭，並有上開二紙估價單在卷可稽，而上開估價單只係實
    際施作前之預估，其後實際施作之面積未必相符，上訴人既
    不爭執其承攬總價係按實際施作之總建坪按每坪27,500元計
    算，則關於承攬總價，自不能以施作前所預估之建坪計算，
    而應以其後實際施作之建坪計算，始符合兩造之契約本旨。
    基此，關於系爭房屋由上訴施作之面積究為多少乙節，兩造
    於原審合意選定台灣省建築師公會彰化縣辦事處鑑定小組為
    鑑定之結果為：有核發使用執照部分和美鎮○○路22號室內
    樓地板面積為229.04平方公尺，和美鎮○○路26號室內樓地
    板面積為229.04平方公尺；未核發使用執照之增建部分和美
    鎮○○路10號增建樓地板面積為32.81平方公尺，另5樓地板
    整修施作面積56.25平方公尺（此部分原判決漏列），和美
    鎮○○路12號增建樓地板面積為59.81平方公尺，另5樓地板
    整修施作面積56.25平方公尺（此部分原判決漏列），和美
    鎮○○路22號室內樓地板面積為104.07平方公尺，和美鎮○
    ○路26號室內樓地板面積為104.07平方公尺，有台灣省建築
    師公會彰化縣辦事處鑑定小組94年10月12日台建師彰鑑字第
    9486號鑑定報告書附原審卷足憑，是上訴人施作之面積應為
    871.34平方公尺（其計算式為229.04+229.04+32.81+56.25+
    59.81+56.25+104.04+104.07= 871.34，而871.34平方公尺
    ×0.3025=263.58坪，此並為被上訴人於本院所不爭（見本
    院卷第53頁反面）。是上訴人上開已施作面積263.58坪依每
    坪造價27,500元計算，共為7,248,450元。至於本院準備程
    序中，依兩造合意，再選定該鑑定人就上訴人在建築執照圖
    說外關於神明廳等增加之二項及未施作之金額各為多少二項
    為補定鑑定時，本院並未囑託其再鑑定系爭房屋實際施作之
    面積，其又予以鑑測，認22、26號建物（不含已敲除之陽台
    ）面積為223.89坪，10、12號建物增建之面積為30.44坪，
    二者合計為254.33坪（見本院卷第174-175頁），與經兩造
    不爭執之原審鑑定結果有所出入，揆其為補充鑑定時，既有
    陽台已拆除等計算標準有出入之問題，又不在本院囑託鑑定
    之範圍，是其此部分之補充鑑定結果，為本院所不採，關於
    上訴人已實際施作之建坪仍以原審之鑑定結果為準。又關於
    「後面紅磚」、「神明廳整修」等二項，為不屬使用執照所
    載之工程範圍，並已施作完畢乙節，已據上開補充鑑定所足
    認（見本院卷第173頁），此部分既不在兩造原合意以每坪
    27,500元承攬之範圍，而為增加之工項，自應另外加計。就
    此，上訴人主張依估價單對記載加計351,508元，為被上訴
    人所不同意，依兩造所合意選定之鑑定人補充鑑定之結果，
    認此部分之造價為300,000元（見本院卷第175-176頁），核
    屬可採。是綜計上訴人之實際施作承攬總價應為7,548,450
    元（計算式：7,248,450+300,000=7,548,450）。惟上訴人
    有未施作之工程項目，應予扣除，此為兩造所不爭，所爭者
    為上訴人主張依上開793,683元之估價單扣除，被上訴人不
    同意，就此兩造同再為補充鑑定，方法為比對同做14、16、
    18、20號甲○○所有亦要依上訴人建造之建物，以列出未施
    作之項目及造價，因甲○○委建時關於地板鋪面係以磨石子
    材質計算，嗣再追加補貼改以花崗石材乙節，已據證人甲○
    ○，丁○○二人證實在卷（見本院卷第217-219頁），是此
    部分未施作對扣除金額，自以兩造原估價時之材質（即上訴
    人之主張）為準，共應扣除930,230元（見本院卷第177-178
    頁）。綜上，上訴人關於本件系爭工程得請求之承攬總價，
    應為6,618,22 0元（計算式：7,548,450-930,230=6,618,22
    0）。
三、關於被上訴人已陸續給付上訴人之承攬報酬為多少之爭點部
    分：
(一)、就被上訴人已給付予上訴人之承攬報酬數額，上訴人主張被
    上訴人僅支付5,012,800元，並辯稱被上訴人所提出之複寫
    簿中，僅編號105、109係其親自簽名，其餘皆非其簽名；而
    其僅收取編號101、107、108所載之金額，及編號109所載50
    萬元中之20萬元，其餘皆未收受，其亦未曾承認有收受；且
    編號109所載50萬元之另外30萬元係訴外人丁○○施作被上
    訴人之女邱玫婷大理石之工程款，已由丁○○收取，而編號
    106之20萬元並係訴外人丙○○簽收，而遭被上訴人重複扣
    款云云。被上訴人則主張其已支付700萬元，且提出複寫簿
    乙份為據，並辯稱上訴人已於所提93年8月12日書狀「證物
    五」收款明細表中承認確有收到複寫簿中編號103、104以支
    票支付部分；而編號106之20萬元確係由訴外人丙○○簽收
    ，亦屬本件工程款之一部分，且就此並未重複扣除；編號10
    9之50萬元，確係其給付予上訴人之本件工程款，其未替其
    女給付其與上訴人間之工程款；況於調解時，上訴人僅對編
    號102、103、104等三筆爭執沒有收到，其他則承認有收到
    ，此有調解委員王清波於本院89年上字第244號審理時之證
    詞可稽，而上訴人有爭執之上開三筆款項，經送刑事警察局
    鑑定，結果與上訴人簽名筆跡相符；再依華聲公司鑑定，亦
    認編號102、103為上訴人所簽云云。
(二)、查被上訴人提出之複寫簿（收據九紙，見本院89年上字第24
    4號卷第1宗第71至73頁），編號101記載入100萬元，編號10
    2記載入30萬元，編號103記載入100萬元，編號104記載入70
    萬元，編號105記載入150萬元，編號106記載入20萬元、水
    電丙○○代收，編號107記載入150萬元，編號108記載入30
    萬元，編號109記載入50萬元，合計總金額為700萬元。有上
    開複寫簿在卷可稽，其中關於：(1)上訴人自承收取編號101
    、107、108所載依序為1,000,000元、1,500,000元、300,0
    00元之金額，合計為2,800,000元，被上訴人已付此款項，
    自屬無誤。(2)編號105部分，上訴人自承戊○○三字係其親
    簽，且稽之編號105所載「1,500,000元、戊○○」之字樣，
    當可認定1,500,000元係上訴人親自收受，否則其當無於1,5
    00,000元項下簽名確認之理，上訴人空言否認未收取編號10
    5所載之1,500,000元，惟未能提出任何證據證明之，所辯核
    屬無據，委無足採。(3)編號102、103、104部分，上訴人否
    認係其親自簽名，亦否認有收到其上所載之款項，然查：經
    送請內政部警政署刑事警察局鑑定結果否認：上訴人庭寫筆
    跡與編號101至105、109筆跡相同，有內政部警政署刑事警
    察局89年11月6日刑鑑字第172146號鑑驗通知書在卷可稽（
    詳本院89年度上字第24 4號卷(1)第134頁），上訴人既自承
    編號105、109係其親自簽名，則與之筆跡相同之編號102、1
    03、104應亦係其簽名，當可認定，且華聲企業發展鑑定顧
    問有限公司（下稱華聲公司）鑑定結果，亦同認編號102、1
    03應係同一人書寫，有華聲公司出具之報告書可憑。至華聲
    公司經鑑定結果固認編號104部分，似為另一人所書寫，然
    與上開內政部警政署刑事警察局鑑定結果不符，相對於內政
    部警政署刑事警察局為公家單位，接受筆跡鑑定之件數眾多
    ，經驗豐富、著有聲譽且客觀公正，與華聲公司為私人機關
    ，接受筆跡鑑定之件數尚微，經驗或有不足等情，本院認應
    以內政部警政署刑事警察局鑑定結果較為可採。況被上訴人
    辯稱：編號102係以現金支付，編號103係以伊配偶簽發、發
    票日85年3月28日、面額278,500元之支票及同日面額288,50
    0元之支票補現金之不足，編號104係以伊配偶簽發、發票日
    85年4月10日、85年4月11日、85年5月21日、面額250,000元
    、250,000元、96,20 0元之支票支付等語，業據其提出支票
    影本數紙為證（詳本院89年度上字第244號卷(1)第115頁至第
    119頁反面），且上訴人亦自承有收受上開支票等語屬實，
    則被上訴人用以支付複寫簿編號103、104所載部分金額之支
    票已由上訴人收受，且上訴人復於編號102、103、104簽名
    確認，足徵複寫簿編號102、103、104所載之金額上訴人均
    已收受無訛，上訴人陳稱複寫簿編號102、103、104係被上
    訴人偽造云云，要無理由。(4)編號109部分，上訴人固自承
    係其親自簽名無訛，惟辯稱：伊僅收取其中之200,000元，
    餘300,000元係證人丁○○因被上訴人女兒廖玫婷追加請丁
    ○○施作大理石之款項，由被上訴人同時代付，逕由丁○○
    收取，而與伊無關等語，核與證人丁○○於原審95年5月24
    日言詞辯論時及本院在89年度上字第244號91年8月28日庭訊
    時所證係邱邱玫婷要其到被上訴人住處收款，其即會同上訴
    人到被上訴人住處拿取該50萬元支票，兌現後其中30萬元由
    伊取得，20萬元交上訴人之情相符，而被上訴人確另有10次
    以支票代邱玫婷支付工程款之事實，此有被上訴人所不爭執
    由彰化市第一信用合作社檢送本院之支票影本10張在卷可稽
    （見本院卷第55-78頁、第85-86頁），足見被上訴人確有代
    其女兒廖玫婷付款之事實無訛。雖被上訴人及證人邱玫婷否
    認上開事實，惟審之被上訴人及證人廖玫婷在本院準備程序
    中到庭，原均隱諱上開以支票代為付款之事實，迄上訴人請
    求本院調出上開支票資料後，見已無從隱瞞，則又改稱係邱
    玫婷借用支票付款云云，前後所供不一，言詞閃爍，已難以
    服人。而揆之上訴人與證人丁○○所述，則前後一致，彼此
    吻合，參以該30萬元苟非被上訴人為其女代付，而係為自己
    付款，上訴人殊無將之交予證人丁○○之理。且於此情形，
    上訴人或丁○○仍可向邱玫婷請求，亦無大費週章請求證人
    作證，並向銀行調取支票資料之必要。是相對言之，以上訴
    人及證人丁○○之陳述為可採。綜上可認，編號109部分，
    屬被上訴支付上訴人之工程款部分只有20萬元。(5)編號106
    部分，其上記載「200,000元，水電丙○○代收」字樣，而
    該200,000元確係丙○○收取，業據證人丙○○於原審法院
    95 年6月9日言詞辯論期日證述在卷，而上訴人對證人丙○
    ○證詞真正不予爭執，堪認證人丙○○所為之證詞應屬真正
    而可採信，惟觀之證人丙○○證稱：被上訴人是業主，上訴
    人承包被上訴人之營造工程，再將營造工程其中之水電工程
    交由伊承作，伊要向上訴人收款時，上訴人告知直接向業主
    即被上訴人收款，上訴人會知會被上訴人，伊係經上訴人同
    意後經上訴人知會被上訴人而直接向被上訴人收取該200,00
    0元，該200,000元係伊向上訴人承包水電之工程款等語，足
    知上訴人向被上訴人承攬工程，而後再將部分工程轉包予丙
    ○○，此時，上訴人係大包，丙○○係小包，上訴人與被上
    訴人間存有承攬契約，丙○○與上訴人間亦存有承攬契約，
    上訴人對被上訴人有承攬報酬請求權，丙○○對上訴人亦有
    承攬報酬請求權，惟丙○○與被上訴人間並無承攬契約存在
    ，依債之相對性原則，丙○○僅得向上訴人請求給付承攬報
    酬，無權向被上訴人請求給付承攬報酬，惟因上訴人對被上
    訴人亦有承攬報酬請求權，被上訴人本應將200,000元交付
    上訴人以清償被上訴人對上訴人所負之承攬報酬給付義務，
    然經上訴人之通知及指示，將之交付第三人即丙○○，被上
    訴人將200,000元交付丙○○，係本於兩造間關於履行方法
    之指示，已生清償之效力，則被上訴人辯稱該200,000元亦
    應充為交付上訴人之承攬報酬之一部分等語，要屬有據。上
    訴人難舉證人丙○○證稱三方於會帳時，被上訴人多提出一
    筆20萬元之付款而重複扣款云云，惟此為被上訴所否認。查
    被上訴人抗辯其已付之款項，乃悉以上開編號101-109共九
    紙由上訴人簽認之複寫簿之記載為其依據，而其中只編號10
    6部分之入款為20萬元，其餘則分別為10萬元、30萬元及50
    萬以上，依該九紙記錄，乃均各有付款之事實，上訴人主張
    被上訴人有重複扣款，究那筆記錄中有重複，並不能指明。
    且按兩造之債權債務關係，乃按工程進度陸續付款，被上訴
    人舉證其已有上開九筆付款，扣除編號109部分之30萬元由
    丁○○收取部分，合計為670萬元，既已能證明，足認其清
    償之金額為670萬元，而上訴人不能證明其中有20萬元係未
    付款而記為已付款（即重複扣款）之情形，亦未證明其有多
    於670萬元以上之債權已經扣除，僅以三方會帳時，主觀認
    有重複扣款之疑慮，率認該編號106號部分之由丙○○依上
    訴人指示之收款，即非屬被上訴人對其付款清償，尚非有理
    。
(三)、綜上，上訴人得請求之承攬總報酬為6,618,220元，而被上
    訴人已依工程進度陸續付款670萬元，已超過其債權，則被
    上訴人已無未付承攬報酬之情事，上訴人之6,618,220元承
    攬報酬請求權亦因被上訴人之上開清償而告消減，其情至明
    。
柒、綜上，上訴人依兩造之承攬法律關係，得向被上訴人請求之
    承攬報酬既只6,618,220元，而被上訴人已付款670萬元，則
    上訴人對之已無2,369,000元報酬請求權，上訴人仍起訴請
    求被上訴人給付2,369,000元及其遲延利息，即屬無據，不
    應准許。原審判決關於上訴人之報酬請求權（債權）為多少
    暨被上訴人已清償之金額為多少之認定，雖有不盡確實之處
    ，惟其認上訴人已無上開2,369,600元債權存在，因而駁回
    上訴人在原審之訴及假執行之聲請，並無不合。上訴意旨仍
    執陳詞，指摘原判決為不當，求予廢棄改判，為無理由，應
    予駁回。
捌、本件事證已臻明確，兩造其餘主張及舉證，核與判決結果無
    涉，爰不一一論列，併此說明。
玖、據上論結，本件上訴為無理由，依民事訴訟法第499號第1項
    、第78條，判決如主文。
中    華    民    國    97    年    1     月    2     日
                  民事第三庭    審判長法  官  陳照德
                                      法  官  曾謀貴
                                      法  官  朱  樑
以上正本係照原本作成。
如對本判決上訴，須於收受判決送達後二十日內向本院提出上訴
書狀，其未表明上訴理由者，應於提出上訴後二十日內向本院提
出上訴理由書（須按他造人數附具繕本）。
上訴時應提出委任律師為訴訟代理人之委任狀。具有民事訴訟法
第四百六十六條之一第一項但書或第二項之情形為訴訟代理人者
，另應附具律師及格證書及釋明委任人與受任人有該條項所定關
係之釋明文書影本。
                                      書記官  陳妙瑋
中    華    民    國    97    年    1     月    4     日
                                                      Ａ


司法院資訊處製作；財團法人民間司法改革基金會備份。
